【裁判字號】    95,訴,214
【裁判日期】    950628
【裁判案由】    重傷害
【裁判全文】
臺灣苗栗地方法院刑事判決                95年度訴字第214號
公  訴  人  臺灣苗栗地方法院檢察署檢察官
被      告  戊○○
            丁○○
            甲○○
共      同
指定辯護人  本院公設辯護人  庚○○
被      告  丙○○
指定辯護人  陳呈雲律師
上列被告等因傷害案件，經檢察官提起公訴（94年度少連偵字第
15 號）， 本院判決如下：
    主  文
戊○○、丁○○、甲○○、丙○○共同傷害人之身體，因而致人
於重傷，戊○○處有期徒刑參年陸月、丁○○處有期徒刑參年肆
月、甲○○處有期徒刑參年貳月、丙○○處有期徒刑參年捌月。
    事  實
一、戊○○、丁○○、甲○○於民國94年5 月4 日凌晨1 時40分
    許，前往苗栗縣苑裡鎮西勢里11鄰南苑3 巷1 之1 號「晶鑽
    KTV 」酒店準備唱歌飲酒作樂。於戊○○抱著一隻小狗進入
    店內時，因與在店內櫃臺旁等候之李春松（當時李春松與友
    人洪明輝及陳炳霖均有醉意，在大門外討論費用分攤問題）
    發生身體擦撞而有言語口角，乃由戊○○先將小狗抱至店外
    車上後，回至店內，與丁○○、甲○○三人共同基於傷害之
    犯意，出手毆打李春松，且當時對李春松可能因頭部等人體
    重要部位遭受重力毆擊受到重傷之結果，並無不能預見之情
    形，竟仍共同毆打李春松頭部、臉部及身體其他部位達數分
    鐘。適丙○○（原名：范嘉隆，為丁○○之弟）亦因戊○○
    電召趕來助陣，亦無不能預見毆打被害人之頭部可能使人受
    到重傷結果之情形，竟亦基於共同傷害之犯意，隨手持店內
    之白鐵製垃圾桶，對李春松頭部猛力敲打，致李春松倒地不
    起，受有顱內出血、頭部外傷併蜘蛛網膜下腔出血、外傷性
    腦傷併雙側癱瘓、水腦術後癲癇等重傷害，並因而毀敗李春
    松之語能，導致其語言功能障礙無法言語，迄今仍無法從事
    任何工作，日常生活均需他人照顧。
二、案經李春松之配偶己○○、李春松之父乙○○訴由苗栗縣警
    察局通霄分局報告臺灣苗栗地方法院檢察署檢察官偵查起訴
    。
    理  由
一、上揭事實，訊據被告戊○○、丁○○、甲○○、丙○○4 人
    均供認不諱，核與證人洪明輝、陳炳霖、林孟涵、溫俊彥等
    人於警訊、偵查中證述之情節相符。而被害人李春松確因被
    告等人4 人長時間不分頭部、臉部及其他身體部位之長期間
    毆打與丙○○手持白鐵製垃圾桶敲打頭部等原因，造成顱內
    出血、頭部外傷併蜘蛛網膜下腔出血、外傷性腦傷併雙側癱
    瘓、水腦術後癲癇等重傷害情狀，並因而毀敗李春松之語能
    ，導致其語言功能障礙無法言語，迄今仍無法從事任何工作
    ，日常生活均需他人照顧等情，亦據李春松之配偶己○○在
    警訊、偵查、審理中指訴歷歷，復有財團法人長庚紀念醫院
    診斷證明書及該醫院94年11月23日長庚院法字第0984號覆函
    及病歷資料、財團法人羅許基金會羅東博愛醫院診斷證明書
    等附卷可稽，並有現場照片14幀、扣案白鐵製垃圾桶乙個在
    案可憑。被告戊○○、丁○○、甲○○、丙○○4 人間，雖
    只有丙○○1 人持用白鐵製垃圾桶毆打被害人頭部，然其餘
    3 人亦曾共同以拳擊方式毆打被害人之頭、臉等部位達數分
    鐘之久，是被害人李春松顱內出血等重傷害之結果，顯無從
    分辨究係因何人以何方式造成，況該4 人對聯手共同毆打被
    害人之頭部，對可能造成重傷害之結果均非無預見，仍執意
    為之，其對重傷害加重結果之發生，即均應共同負責。事證
    明確，被告戊○○、丁○○、甲○○、丙○○4 人犯行，均
    堪認定。
二、核被告戊○○、丁○○、甲○○、丙○○4 人所為，均係犯
    刑法第277 條第2 項後段之傷害而使人受重傷罪。被告戊○○、丁○○、甲○○、丙○○4 人間，就該重傷害之加重結
    果，均有犯意聯絡及行為分擔，為共同正犯。爰審酌本件重
    傷害結果之發生，係因細故而生口角，雙方原無深仇大恨，
    竟即糾眾傷人，且被告戊○○原懷抱有小狗，於欲傷人之際
    ，尚知先將小狗送回車上再回來動手，是其對狗之疼惜遠重
    於對人之尊重，且足證其將小狗送回車上之際，即已有嗣後
    傷人之犯意。而被告丁○○、甲○○2 人，在旁見到衝突不
    知勸止，反由甲○○先行出手後，由3 人共同毆打被害人，
    且毆打之部位均為人體之頭、臉等要害，用力又甚重，傷害
    期間且長達數分鐘，手段令人髮指；而丙○○雖係嗣後始加
    入，惟4 人間又以渠出手最重，且係唯一持白鐵製垃圾桶毆
    打被害人之人，4 人均有堪予歸責之事由。惟念被告4 人於
    審理中均坦承犯行，且均表示願受刑法上之制裁，賠償被害
    人以贖罪愆，堪證犯後之態度尚佳，嗣因被害人家屬內部受
    償權間之爭執，致相關賠償細節未能進行，致損害賠償問題
    迄未獲解決，亦未能在審理中獲得被害人之諒解，然被告等
    人堪認確有悛悔之意等一切情狀，分別量處如主文所示之刑
    。至於扣案之垃圾桶1 個，雖係供犯罪使用之物，然屬「晶
    鑽KT V」酒店所有，並非被告4 人所有，爰不宣告沒收。
據上論斷，應依刑事訴訟法第299 條第1 項前段、刑法第28 條
、第277 條第2 項後段，判決如主文。
本案經檢察官戴瑞麒到庭執行職務。
中    華    民    國    95    年    6     月    28    日
                    刑事第二庭  審判長法  官  林燦都
                                      法  官  顧正德
                                      法  官  楊台清
以上正本證明與原本無異。
如不服本判決，應於判決送達後10日內向本院提出上訴狀（應抄
附繕本）。告訴人或被害人如對於本判決不服者，應具備理由請
求檢察官上訴，其上訴期間之計算係以檢察官收受判決正本之日
期為準。
                                    書記官   劉千瑄
中    華    民    國    95    年    6     月    28    日
附錄論罪科刑之法條全文：
刑法第277條
傷害人之身體或健康者，處3年以下有期徒刑、拘役或1千元以下
罰金。
犯前項之罪因而致人於死者，處無期徒刑或7年以上有期徒刑；
致重傷者，處3年以上10年以下有期徒刑。

司法院資訊處製作；財團法人民間司法改革基金會備份。
